【裁判字號】    99,交聲,1672
【裁判日期】    990810
【裁判案由】    聲明異議
【裁判全文】
臺灣高雄地方法院交通事件裁定        99年度交聲字第1672號
原處分機關  交通部公路總局高雄區監理所
法定代理人  丙○○
異  議  人
即受處分人  乙○○
法定代理人  甲○○
上列受處分人因違反道路交通管理處罰條例聲明異議案件，對於
交通部公路總局高雄區監理所99年5 月31日所為之處分（原處分
案號：高監營裁字第裁80-B00000000號），聲明異議，本院裁定
如下：
    主  文
原處分撤銷。
乙○○不罰。
    理  由
一、原處分意旨略以：異議人即受處分人乙○○於民國99年5 月
    2 日凌晨4 時32分許，騎乘車牌號碼995-EWB 號重型機車（
    下稱系爭車輛），行經高雄市○○路、五福路段時，有2 輛
    以上車輛在道路上競駛之交通違規事實，經舉發後，依道路
    交通管理處罰條例第43條第3 項、第4 項、第24條第1 項第
    3 款、違反道路交通管理事件統一裁罰基準及處理細則第43
    、44、67條及違反道路交通管理事件統一裁罰基準表規定，
    裁處異議人罰鍰新台幣（下同）30,000元，吊扣系爭車輛牌
    照3 個月，並施以道路安全講習等語。
二、異議意旨略以：伊原在高雄縣鳳山市鳳林廣場泡泡龍KTV 唱
    歌，因欲前往高雄火車站搭載朋友，騎乘系爭車輛於上開時
    間、路段巧遇飆車族，與飆車族一起騎1 分鐘左右，並曾與
    飆車族騎士交談，但飆車族發現警方蒐證，即迴轉加速逃逸
    ，伊未跟隨迴轉而聯繫朋友取消搭載之約，旋即回家，並未
    與飆車族騎士在道路上競駛，原處分機關予以裁罰尚有不合
    ，且本件事實業經檢察官偵查在卷，原處分機關再予裁罰顯
    有重覆處罰之嫌，聲明異議等語。
三、異議人所承於上開時間、地點與飆車族騎士共同騎乘機車部
    分，核與警方所提出之錄影光碟顯示，於上開時間、地點，
    有10幾輛各式機車轉入和平路由南往北行駛，因該路段路面
    非寬，上開機車慢速併排行駛結果，機車佔滿和平路由南往
    北車道，其他車輛難以為通常之行駛，沿和平路行經五權路
    到達林德路前，並見系爭車輛出現在眾機車中，由後穿越空
    隙向前與排列在中段之機車併排行駛之情大致相符，此有勘
    驗筆錄附卷可稽（詳本院卷第28至29頁），另與證人即本件
    蒐證錄影之員警丁○○證稱略以：伊與同事本來在三多路蒐
    證3 輛危險駕駛的機車，後來看見一群車隊沿三多路由東往
    西到和平路右轉後由南往北行駛，伊等轉跟拍該車隊，有牌
    的10幾台，沒有拍到牌的也有10幾台，約有20幾台機車，在
    拍攝到異議人之前，駕駛同事就有看到異議人，還有唸出異
    議人所騎乘之系爭車輛車號，異議人也有發現到伊等在蒐證
    ，所以有閃躲，有經過五權、林德兩個路口，如果異議人不
    是飆車隊，應該早就離開，但異議人一直都跟著車隊騎，且
    還跟另外兩台車之騎士交談，交談的車還有貼車牌（指將車
    牌貼蓋以隱匿車號），顯見異議人與其他騎士有認識…，異
    議人有發現伊等，所以由左邊超前到前面去，後來靠右，又
    跟其他騎士交談，疑似通報其他人，走到與五福路之交岔路
    口，一部分騎士右轉五福路，另一部分騎士迴轉仍沿和平路
    由北往南行駛，伊等跟拍迴轉的車隊，之後就沒有發現異議
    人等語，亦無不合，有筆錄附卷可按（詳本院卷第31至32頁
    ），所承堪信為真實，則異議人於上開時間、地點，與飆車
    族騎士於市區○○○○○道路行駛之事實，雖可認定，然依
    上開勘驗所得及證人所證，尚無法證明異議人有2 輛以上車
    輛在道路上競速行駛之交通違規事實，此外亦查無其他證據
    可資證明異議人有上開交通違規事實，則原處分機關逕認異
    議人有2 輛以上車輛在道路上競駛之交通違規事實，而依道
    路交通管理處罰條例第43條第3 項、第4 項、第24條第1 項
    第3 款之規定予以裁罰，依法自有未合，此部分異議人否認
    違規，聲明異議，應認為有理由，自將原處分撤銷，另為異
    議人不罰之裁定。
四、本件異議人騎乘系爭車輛與其他多台機車併排佔據道路致其
    他車輛難為通常行駛之駕駛行為，雖未構成2 輛以上車輛在
    道路上競駛之交通違規，但該駕駛行為仍可能構成以危險方
    式駕車之交通違規行為，且該駕駛行為已致生該路段道路往
    來之危險，因而涉犯刑法第185 條第1 項妨害公眾往來安全
    罪，上開事實業經檢察官偵查後予以認定，僅因該部分屬法
    定本刑為死刑、無期徒刑或最輕本刑3 年以上有期徒刑以外
    之罪，經檢察官審酌異議人無犯罪紀錄、年紀尚輕，將來尚
    有大好前程，僅一時失慮誤觸刑章，犯後坦承犯行態度良好
    ，已有悔過之意等一切情狀，參酌刑法第57條所列事項及公
    共利益之維護，對異議人為緩起訴之處分，此有緩起訴處分
    書附卷可考（詳本院卷第44頁），因上開緩起訴處分之期間
    尚未屆滿，緩起訴仍有被撤銷之可能，是為免異議人就上開
    交通違規事實，併受刑事及行政雙重處罰，原處分機關自應
    俟刑事案件確定後，始依行政罰法第26條之規定，另決定就
    本件所涉以危險方式駕車之交通違規行為是否應予裁罰，併
    予敘明。
據上論斷，應依道路交通案件處理辦法第20條前段，裁定如主文
。
中    華    民    國    99    年    8     月    10    日
                    交通法庭    法  官  鄭峻明
以上正本證明與原本無異。
如不服本裁定應於送達後5日內向本院提出抗告狀。
中    華    民    國    99    年    8     月    10    日
                                書記官  吳韻芳

司法院資訊處製作；財團法人民間司法改革基金會備份。
